【裁判字號】    97,上訴,610
【裁判日期】    970430
【裁判案由】    違反毒品危害防制條例
【裁判全文】
臺灣高等法院高雄分院刑事判決         97年度上訴字第610號
上  訴  人
即  被  告  甲○○
                      號
                      號
上列上訴人因違反毒品危害防制條例案件，不服臺灣高雄地方法
院97年度訴字第376 號中華民國97年2 月18日第一審判決（起訴
案號：臺灣高雄地方法院檢察署96年度毒偵字第10387 號），提
起上訴，本院判決如下：
     主  文
上訴駁回。
     事  實
一、甲○○前因施用毒品案件，經臺灣高雄地方法院民國90年度
    毒聲字第6820號裁定觀察、勒戒後，認有繼續施用毒品傾向
    ，再以91年度毒聲字第56號裁定施以強制戒治，復以91年度
    毒聲字第3400號裁定停止戒治，於91年7 月11日予以釋放，
    嗣於同年12月20日因交付保護管束期滿未經撤銷而視為執行
    完畢，另由臺灣高雄地方法院檢察署檢察官以92年度戒毒偵
    字第3 號為不起訴處分在案。嗣另涉犯詐欺案件，經臺灣高
    雄地方法院95年度簡字1243號判決判處有期徒刑3 月確定，
    復經裁定減刑為有期徒刑1 月又15日；另因施用第一、二級
    毒品案件，各由本院95年度上訴字第120 號判決判處有期徒
    刑8 月及臺灣高雄地方法院94年度訴字第1885號判決判處有
    期徒刑3 月確定，復經裁定應執行有期徒刑10月，並接續上
    揭徒刑而為執行，於96年7 月16日執行完畢出監。詎仍不知
    悔改，明知海洛因業經公告列為毒品危害防制條例第2 條第
    2 項之第一級毒品，於上開強制戒治執行完畢5 年內，復基
    於施用第一級毒品海洛因之犯意，於96年10月10日下午2 時
    35分許為警採尿時回溯24小時內之某時，在高雄市前鎮區○
    ○○路某朋友住處，施用海洛因1 次，嗣於96年10月10日下
    午1 時40分許，在高雄市新興區○○○路75號前，因行跡可
    疑為警攔查，經其同意採尿送驗，檢驗結果呈嗎啡陽性反應
    ，始悉上情。
二、案經高雄市政府警察局新興分局報請臺灣高雄地方法院檢察
    署檢察官偵查起訴。
    理  由
一、訊據被告甲○○對於上揭施用毒品之犯罪事實於本院審理時
    坦承不諱，且為警將被告之尿液送驗結果，係呈嗎啡陽性反
    應，此有高雄市立凱旋醫院96年10月22日濫用藥物尿液檢驗
    報告1 份附卷可稽，足認被告上開自白確與事實相符，洵堪
    採為論罪科刑之依據。又被告前揭因施用毒品案件，經觀察
    、勒戒，強制戒治執行完畢釋放、不起訴處分等情，有臺灣
    高雄地方法院院內索引卡紀錄表、臺灣高等法院被告前案紀
    錄表、被告刑案資料查註紀錄表各1 份及上開不起訴處分書
    在卷可稽，是足證被告於上開強制戒治執行完畢後5 年內，
    再犯本件施用毒品罪，公訴人予以追訴，並無不合。另查：
    海洛因施用入人體後水解還原成嗎啡，再循嗎啡之代謝方式
    排出體外，業據行政院衛生署藥物食品檢驗局73藥檢壹字第
    030221號函說明綦詳，且依醫學臨床實驗及根據英國藥學會
    出版Isolation and Indentification of Drugs乙書第293
    頁載明；海洛因經注射入人體後，在體內迅速水解成6Monoa
    cety Imorphine，再緩緩繼續水解成嗎啡，然後再循嗎啡之
    代謝方式排出，同書第431 至432 頁並載有；嗎啡經注射入
    人體後，約50% 以上於8 小時內自尿中排出，至24小時排出
    約90% ，但48小時後仍有微量可檢出等語。準此而論，被告
    為遭查獲之尿液經送驗結果，呈嗎啡陽性反應，顯見被告確
    有施用第一級毒品海洛因之犯行甚明。綜此，本件事證明確
    ，被告犯行洵堪認定。
二、查海洛因係毒品危害防制條例第2 條第2 項第1 款所明定之
    第一級毒品，核被告所為係犯毒品危害防制條例第10條第1
    項之施用第一級毒品罪。被告持有第一級毒品之行為已為其
    施用之高度行為所吸收，不另論罪。又被告有事實欄所載之
    前科紀錄，而於96年7 月16日執行完畢出監之事實，有臺灣
    高等法院被告前案紀錄表可按，是其5 年以內故意再犯本件
    有期徒刑以上之罪，為累犯，依刑法第47條第1 項規定加重
    其刑。
三、原審因依毒品危害防制條例第10條第1 項規定，並審酌被告
    前曾因施用毒品案件經強制戒治，本應徹底戒除毒癮，不料
    其竟仍一再施用毒品，顯見其並無戒除毒害之決心，本不宜
    寬貸，惟念其犯後坦承犯行，且事後有服藥戒毒之意識及施
    用毒品乃自戕一己之身體健康，並具有病患性人格之特質，
    其行為本身對社會所造成之危害並非直接、鉅大等一切情狀
    ，量處被告有期徒刑10月。本院認原判決認事用法均無違誤
    ，量刑亦稱妥當，被告上訴意旨以其已接受藥物勒戒治療，
    原判決量刑太重等情，尚非可取，上訴為無理由，應予駁回
    。
據上論斷，應依刑事訴訟法第368條，判決如主文。
本案經檢察官孫小玲到庭執行職務。
中    華    民    國    97    年    4     月    30    日
                  刑事第一庭    審判長法  官  郭雅美
                                      法  官  張意聰
                                      法  官  莊崑山
以上正本證明與原本無異。
如不服本判決應於收受本判決後10日內向本院提出上訴書狀，其
未敘述上訴理由者，並得於提起上訴後10日內向本院補提理由書
狀（均須按他造當事人之人數附繕本）「切勿逕送上級法院」。
中    華    民    國    97    年    4     月    30    日
                                      書記官  葉淑華
附錄本判決論罪科刑法條：
毒品危害防制條例第10條1項：
施用第一級毒品者，處6月以上5年以下有期徒刑


司法院資訊處製作；財團法人民間司法改革基金會備份。
